【裁判字號】    90,交聲,682
【裁判日期】    901029
【裁判案由】    交管條例聲異
【裁判全文】
臺灣板橋地方法院交通事件裁定                      九十年度交聲字第六八二號
    原處分機關  交通部公路局台北區監理所
    異  議  人
    即受處分人  甲○○
右列受處分人因違反道路交通管理處罰條例案件，對於交通部公路局台北區監理所九
十年七月三日所為裁決處分（處分案號：北監六字第裁四０─Ｃ00000000號
），聲明異議，本院裁定如左：
    主  文
異議駁回。
    理  由
一、本件異議意旨略以：異議人於九十年五月五日晚上營業到五月六日上午六時二十
    分許，駕駛車牌ＥＲ─七二三號營小客車返家，而將該營小客車停放在台北縣三
    重市○○街五八號前（距異議人位於仁昌街五十九號住處僅五、六十公尺），異
    議人即返回住處用餐並飲幾杯啤酒，未畢，突有人按鈴告知其所停車輛須移動，
    其即前往移動前開營小客車，並欲移往仁愛街六十四號處停放，惟因前方車道有
    車輛停在道路中央，其繞左方而過時，遭他車擦撞，方請警員到場處理，警員竟
    以異議人酒後營業開車，違反道路交通管理處罰條例第三十五條第一項第一款規
    定而予舉發，異議人向裁決所申訴，但其回函內容與事實不符，異議人不服，為
    此依法向鈞院聲明異議等語。
二、按汽車駕駛人飲酒後其吐氣所含酒精成分超過每公升０．二五毫克以上者，不得
    駕車，道路交通安全規則第一百十四條第二款定有明文。又汽車駕駛人駕駛汽車
    有酒精濃度過重之情形者，處新台幣六千元以上一萬二千元以下罰鍰，並當場禁
    止其駕駛及吊扣其駕駛執照六個月，復為九十年一月十七日公布、同年六月一日
    生效前之道路交通管理處罰條例第三十五條第一項第一款所明文。經查異議人於
    九十年五月六日上午八時許，在台北縣三重市○○街六十號前，因所駕駛車牌Ｅ
    Ｒ─七二三號營業小客車與第三人所駕車輛發生擦撞，經警員到場處理後，並測
    試異議人之酒精濃度，其測定值高達每公升零點五一毫克，超過零點二六毫克等
    事實，業據證人即到場處理之警員李棋裕於本院證述無訛（本院九十年十月二十
    二日訊問筆錄），並有其所提出異議人與第三人車輛發生擦撞後之現場相片七幀
    附卷可按，此外並有台北縣警察局北縣警交字第Ｃ00000000號舉發違反
    道路交通管理事件通知單乙件影本在卷可憑，且該舉發通單上所載異議人酒精濃
    度測定值達每公升零點五一毫克乙節，訊之異議人亦不爭執（見本院九十年十月
    八日訊問筆錄），從而此部分事實，自堪認定。又按所謂駕駛汽車，凡發動引擎
    而駛動汽動即屬之，不論駕駛車輛之目的及行駛之距離，均無礙於其駕駛汽車之
    行為。故證人陳全福於本院所證稱：因西藥房開門，渠知道停在西藥房前面之車
    輛為異議人所有，故渠通知異議人移動車輛，異議人馬上去駕車，惟異議人一駛
    出來即撞上一輛ＢＭＷ之車輛等語，雖與異議人所稱伊僅欲將停在六十號門前之
    營小客車，挪至六十四號前停放等情大致相符（均詳前開同日訊問筆錄），惟依
    諸前開駕駛汽車之說明，異議人所為仍屬駕駛汽車之行為無疑，所辯僅為臨時挪
    車，非駕駛營業云云，自非可取。從而異議人於飲酒後其吐氣所含酒精成分達每
    公升零．五一毫克，仍駕駛汽車，既違前開道路交通安全規則，而有前揭道路交
    通管理處罰條例第三十五條第一項第一款所列之情形，原處分機關，根據異議人
    行為時之前揭道路交通管理處罰條例之規定（按道路交通管理處罰條例於九十年
    一月十七日修正公布，而於同年六月一日生效實施，修正後第三十五條之罰則為
    處汽車駕駛人新臺幣一萬五千元以上六萬元以下罰鍰，並當場禁止其駕駛及吊扣
    其駕駛執照一年，與修正前所定罰則新台幣六千元以上一萬二千元以下罰鍰，並
    當場禁止其駕駛及吊扣其駕駛執照六個月相比較，修正前之規定有利於行為人，
    故依諸刑法第二條第一項但書規定，仍應適用行為時之規定處罰），而為裁處，
    實無不當。異議人之異議為無理由，應予駁回。
三、據上論斷，應依道路交通案件處理辦法第十九條，裁定如主文。
中      華      民      國    九十      年      十      月    二十九    日
                                      臺灣板橋地方法院交通法庭
                                          法  官  許仕楓
右正本證明與原本無異。
如不服本裁定，應於裁定送達後五日內向本院提出抗告狀。
                                          書記官  周百川
中      華      民      國    九十      年      十      月    二十九    日


司法院資訊處製作；財團法人民間司法改革基金會備份。
